【裁判字號】    98,訴,576
【裁判日期】    980827
【裁判案由】    違反毒品危害防制條例
【裁判全文】
臺灣屏東地方法院刑事判決               98年度訴字第576號
公  訴  人  臺灣屏東地方法院檢察署檢察官
被      告  甲○○
上列被告因違反毒品危害防制條例案件，經檢察官提起公訴（98
年度毒偵字第384 、448 號），嗣因被告就被訴犯罪事實為有罪
之陳述，並聽取當事人之意見後，本院裁定改由受命法官獨任進
行簡式審判程序並判決如下：
    主  文
甲○○施用第一級毒品，累犯，有期徒刑拾月，扣案海洛因壹包
（淨重壹點壹壹公克；空包裝零點貳公克），沒收銷燬；又施
用第二級毒品，累犯，有期徒刑伍月；又施用第一級毒品，累犯
，有期徒刑拾月；施用第二級毒品，累犯，有期徒刑伍月。定執
行有期徒刑貳年，扣案海洛因壹包（淨重壹點壹壹公克；空包裝
零點貳公克）。
    事  實  及  理  由
一、依刑事訴訟法第310 條之2 之規定，簡式審判程序有罪判決
    書之製作，準用同法第454 條規定。依刑事訴訟法第454 條
    第2 項規定，如認定犯罪事實及證據，與起訴書記載相同者
    ，得引用之。
二、本件犯罪事實及證據，除應更正或補充如下外，均引用檢察
    官起訴書之記載：
  (一)犯罪事實有關「：(一)98年3 月5 日下午6 時許，在屏東縣東
    港鎮東隆宮旁廁所內，施用第一級毒品海洛因。另於98 年3
    月5 日下午8 時20分回溯72小時內某時，在不詳處所，施用
    第二級毒品甲基安非他命，嗣於同日下午7 時30分許，在屏
    東縣東港鎮○○里○○街21之1 號東隆宮牌樓前為警查獲，
    扣得海洛因1 包（淨重1.11公克；空包裝0.32公克）。(二)98
    年3 月17日12時10分許回溯72小時內某時，在不詳處所，施
    用第一級毒品海洛因、第二級毒品甲基安非他命，飼於98年
    3 月17日9 時30分許，在屏東縣林邊鄉○○村○○路54 巷
    13弄5 號為警查獲，自其口袋內扣得甲基安非他命1 包（毛
    重0.3 公克）。」之記載，應更正為「於98年3 月5 日18時
    許，分別基於施用第一級毒品海洛因及第二級毒品甲基安非
    他命之犯意，在屏東縣東港鎮東隆宮旁廁所內，將海洛因摻
    入香菸內點火加以吸用之方式施用第一級毒品海洛因一次，
    又於上開時、地，於施用完第一級毒品海洛因後，將甲基安
    非他命置於玻璃球上，以打火機燃燒後吸食其煙霧之方式施
    用第二級毒品甲基安非他命一次。又於98年3 月15日下午某
    時許，分別基於施用第一級毒品海洛因及第二級毒品甲基安
    非他命之犯意，在屏東縣潮州鎮○○里○○○路6 號住處，
    將海洛因摻入香菸內點火加以吸用之方式施用第一級毒品海
    洛因一次，又於上開時、地，於施用完第一級毒品海洛因後
    ，將甲基安非他命置於玻璃球上，以打火機燃燒後吸食其煙
    霧之方式施用第二級毒品甲基安非他命一次。嗣分別於(一)98
    年3 月5 日19時30分許，在屏東縣東港鎮○○里○○街21之
    1 號東隆宮牌樓前為警查獲，並扣得海洛因1 包（淨重1.11
    公克；空包裝0.32公克）。(二)98年3 月17日9 時30分許，在
    屏東縣林邊鄉○○村○○路54巷13弄5 號為警查獲，並扣得
    甲基安非他命1 包（毛重0.3 公克）。」等語。
  (二)論罪科刑：
    查海洛因、甲基安非他命，分別屬毒品危害防制條例第2
      條第2 項第1 、2 款所規定之第一、二級毒品，核被告所
      為，係犯毒品危害防制條例第10條第1 項之施用第一級毒
      品罪及同條第2 項之施用第二級毒品罪。
    吸收犯：被告因施用第一、二級毒品海洛因、甲基安非他
      命而持有海洛因、甲基安非他命，並進而施用，其持有之
      低度行為均為施用之高度行為吸收，均不另論罪。
    累犯：被告有起訴書所載有期徒刑執行完畢之前科，有卷
      存臺灣高等法院被告前案紀錄表可查，其於有期徒刑執行
      完畢後，五年以內故意再犯有期徒刑以上之罪，為累犯，
      均應依法加重其刑。
    數罪併罰：被告所犯上開四罪，犯意各別，行為互異，應
      分論併罰。
    科刑：本院審酌被告有多次施用毒品犯行，有上開被告前
      案紀錄表可查，竟再為本案犯行，足見其不思悔改，自制
      力亦顯不佳，惟考量被告於本院審理時即能坦承犯行，犯
      後態度良好，而其施用毒品行為於本質上係屬自我戕害行
      為，並未對社會造成直接而過鉅之損害，反社會性之程度
      應屬較低等一切情狀，分別量處如主文所示之刑，並定應
      執行刑，以示懲戒。
    沒收：
      (1)扣案海洛因1包（淨重1.11公克；空包裝0.32公克），
        克），應依毒品危害防制條例第18條第1 項前段規定
        ，沒收銷燬之。
      (2)扣案甲基安非他命1 包（毛重0.3 公克），非被告所有
        ，而係莊岳龍所有，業據被告及莊岳龍於警詢時陳述明
        確，因為被告施用甲基安非他命無涉，爰不另為沒收之
        諭知。
三、據上論斷，應依刑事訴訟法第273 條之1 第1 項、第299 條
    第1 項前段、第310 條之2 、第454 條第2 項，毒品危害防
    制條例第10條第1 項、第2 項、第18條第1 項前段，刑法第
    11條、第47條第1 項、第51條第5 款，判決如主文。
中    華    民    國    98    年    8     月    27    日
                  刑事第一庭    法  官  曾吉雄
以上正本證明與原本無異。
如不服本判決應於收受判決後10日內向本院提出上訴書狀，並
應敘述具體理由；其未敘述上訴理由者，應於上訴期間屆滿後
20日內向本院補提理由書（均須按他造當事人之人數附繕本）
「切勿逕送上級法院」。
中    華    民    國    98    年    8     月    27    日
                                書記官  卓春成
本件論罪科刑法條：
毒品危害防制條例第10條：
施用第一級毒品者，處 6 月以上 5 年以下有期徒刑。
施用第二級毒品者，處 3 年以下有期徒刑。


司法院資訊處製作；財團法人民間司法改革基金會備份。
